【裁判字號】    95,交抗,176
【裁判日期】    950320
【裁判案由】    違反道路交通管理處罰條例
【裁判全文】
臺灣高等法院交通事件裁定             95年度交抗字第176號
抗  告  人
即受處分人  方城營造股份有限公司
代  表  人  甲○○
上列抗告人因違反道路交通管理處罰條例案件，不服臺灣臺北地
方法院，中華民國95年2月8日所為裁定（95年度交聲字第79號）
，提起抗告，本院裁定如下：
    主  文
抗告駁回。
    理  由
一、原裁定略以：
  (一)按汽車停車時應依車輛順行方向緊靠道路右側，其右側前後
    輪胎外側距離緣石或路面邊緣不得逾40公分，道路交通安全
    規則第112條第2項定有明文。又汽車駕駛人停車時，有不依
    順行方向，或不緊靠道路右側停車者，處新臺幣600元以上
    、1200元以下罰鍰，道路交通管理處罰條例第56條第1項第6
    款亦定有明文。
  (二)經核：
  1.本件抗告人即受處分人方城營造股份有限公司所有車牌號碼
    BA-7668號自用一般小貨車，於民國94年11月18日12時45分
    許，在臺北市○○○路170巷內，因未依車輛順行方向並緊
    靠道路右側停放汽車，經臺北市政府警察局交通警察大隊員
    警逕行舉發等情，有採證照片一紙在卷可稽，復為受處分人
    所不否認，堪認受處分人上開違規。
  2.雖受處分人辯稱：伊車輛既非停放於紅線區或警告標示牌警
    示區○○○○路段亦未劃設順向停車格，自難認伊車輛之停
    放方式係屬違規云云。然觀諸卷附採證照片所示，受處分人
    所有之車輛，其車頭係朝向路面邊緣，而車尾則朝向道路中
    央，致車身與道路行向幾呈橫亙停放態勢，顯非依道路順向
    而緊靠道路右側之停車方式，其已對該路段之人車通行用路
    造成影響，灼然甚明。至於車輛停放地點是否劃設停車格，
    並不影響車輛仍應依上開交通安全規則所規範之停放方式。
    受處分人空言辯稱舉發地點並未劃設停車格云云，要屬事後
    卸責之詞，不足採信。
  3.從而，認本件受處分人未依車輛順行方向緊靠道路右側停車
    之違規，應依道路交通管理處罰條例第56條第1項第6款之規
    定，裁罰受處分人罰鍰新台幣600元。受處分人聲明異議雖
    無理由，然原處分機關誤引同條項第9款規定作為裁罰依據
    ，既有不當，自應予以撤銷，改依同第56條第1項第6款之規
    定予以裁罰等語。經核於法並無不當。
二、抗告人抗告意旨略謂：伊車輛之停放方式，固非順向，然此
    種停放方式，於台北市內，所見多有。另觀諸伊車輛停放路
    段（即台北市○○○路170巷內），並未劃設有順向停車格
    ，而同路160巷內有反有劃設順向停車格之情，可見伊車輛
    停放路段，其停放方式並未加以特別限制。何況該路段之巷
    寬約14公尺，縱使非順向停放，亦不致影響交通。因之，伊
    車輛之停放既無不當，原裁定仍予科罰，即有未當，爰依法
    提起抗告，請求廢棄原裁定云云。
三、本院認為：
  (一)按車輛之停放方式，除公路或警察機關有特別規定外，應依
    車輛順行方向緊靠道路右側為之，此觀諸道路交通安全規則
    第112條第2項、同條第1項第16款規定自明。換言之，法定
    之停車方式為依車輛順行方向緊靠道路右側，但公路或警察
    機關得作特別之規定，若無特別之規定，即不得違背上開法
    定停車方式。
  (二)查本件受處分人車輛停放之處所，依卷附採證照片所示，既
    無「得」不依車輛順行方向停車之標誌或標線，揆諸上開說
    明，自應依車輛順行方向停放，是受處分人以該路段未劃設
    順向停車格，顯無限制應順向停車云云，殊有誤解。而受處
    分人為營造公司，其所有車輛之駕駛人應均領有駕駛執照，
    對於上開規定，即應知悉，其猶辯稱該路段寬有14公尺，不
    會影響交通，且該處多係如此停放云云，乃以多數人同有違
    規之事實，合理化己身之違規行為，其曲意狡辯之情，莫此
    為甚，自不能解免其違規之責任，從而，本件抗告人抗告意
    旨指摘原裁定不當，為無理由，應予駁回。
四、據上論結，應依道路交通案件處理辦法第26條，刑事訴訟法
    第412條，裁定如主文。
中    華    民    國    95    年    3    月    20   日
                  刑事第二庭審判長法  官  蔡國在
                                  法  官  王詠寰
                                  法  官  江振義
以上正本證明與原本無異。
不得再抗告。
                                  書記官  劉文美
中    華    民    國    95    年    3    月    20    日


司法院資訊處製作；財團法人民間司法改革基金會備份。
